臺灣高等法院刑事判決
110年度上訴字第1506號
上  訴  人  
即  被  告  盧建勲


上列上訴人即被告因違反毒品危害防制條例案件，不服臺灣基隆
地方法院109年度訴字第560號，中華民國109年11月30日第一審
判決（起訴案號：臺灣基隆地方檢察署109年度偵字第3774號）
，提起上訴，本院判決如下：
    主  文
上訴駁回。
    事實及理由
一、審理範圍
　　本件檢察官起訴上訴人即被告盧建勲(下稱被告)涉犯毒品危
    害防制條例第11條第4項之持有第二級毒品純質淨重20公克
    以上罪及同條例第10條第2項之施用第二級毒品罪後，經原
    審分別為有期徒刑1年及公訴不受理，被告僅就前揭論罪部
    分提起上訴後，故被告被訴施用毒品部分，非屬本院審理範
    圍，合先敘明。
二、經本院審理結果，認第一審以被告犯毒品危害防制條例第11
    條第4項之持有第二級毒品純質淨重20公克以上罪，並依累
    犯規定加重及依刑法第62條前段減輕其刑後，判處有期徒刑
    1年。並就沒收部分說明：扣案之甲基安非他命3包，核屬違
    禁物，與盛裝前開甲基安非他命之包裝袋，應整體視為查獲
    之毒品，除取樣鑑驗耗失部分毋庸沒收銷燬外，均應依毒品
    危害防制條例第18條第1項前段之規定宣告沒收銷燬。其認
    事用法、量刑及沒收均無不當，應予維持，除證據部分並增
    列被告於本院準備程序之自白外，其餘均引用如附件第一審
    刑事判決書之記載。
三、被告上訴意旨略以：被告坦承犯行，配合檢警調查伊是臨時
    被抓，還有很多事情需要處理，希望可以暫緩執行及從輕量
    刑，盡早革新返回社會云云。惟查：
  ㈠按量刑輕重，係屬事實審法院得依職權自由裁量之事項，苟
    其量刑已以行為人之責任為基礎，並斟酌刑法第57條各款所
    列情狀，而未逾越法定刑度或有濫用權限情事，即不得任意
    指為違法（最高法院75年度台上字第7033號、98年度台上字
    第5002號判決意旨參照）。
　㈡原審關於科刑業已說明：被告有自首減輕及累犯加重刑罰等
    事由，依法先加後減後，並審酌被告有多次與毒品相關之前
    案紀錄，竟猶未能深切體認接觸毒品對於自身健康之危害，
    及早謀求脫離毒品之生活，仍持有大量甲基安非他命欲供己
    施用，足認其自制力薄弱，自有使其接受相當刑罰處遇以教
    化性情之必要；惟慮其犯後坦承犯行，態度尚可，且其持有
    毒品係戕害其個人身心健康，反社會性之程度較低，兼衡其
    持有甲基安非他命之數量，及其自述教育程度國中畢業、家
    境小康等一切情狀，量處有期徒刑1年，顯已就量刑應審酌
    之一切情狀予以衡量審酌，其本於事實審之裁量職權所為之
    量刑，並無過重不當，或有何違反比例原則、平等原則、罪
    刑相當原則之情形。
　㈢從而，被告上訴認為原審量刑過重，請求從輕量刑云云，並
    無理由，應予駁回。　
四、本件被告經合法傳喚，無正當之理由不到庭，依刑事訴訟法
    第371條之規定，不待其陳述逕行判決，附此敘明。　　
據上論斷，應依刑事訴訟法第368條、第371條、第373條，判決
如主文。
本案經檢察官唐道發提起公訴，檢察官曾文鐘到庭執行職務。
中　　華　　民　　國　　110 　年　　8 　　月　　31　　日
                  刑事第二十一庭審判長法　官  黃惠敏
                                      法　官  柯姿佐
                                      法　官  章曉文
以上正本證明與原本無異。
如不服本判決，應於收受送達後20日內向本院提出上訴書狀，其
未敘述上訴之理由者並得於提起上訴後20日內向本院補提理由書
（均須按他造當事人之人數附繕本）「切勿逕送上級法院」。
                                      書記官  賴又瑄
中　　華　　民　　國　　110 　年　　8 　　月　　31　　日
附錄本案論罪科刑法條
毒品危害防制條例第11條
持有第一級毒品者，處3年以下有期徒刑、拘役或新臺幣30萬元
以下罰金。
持有第二級毒品者，處2年以下有期徒刑、拘役或新臺幣20萬元
以下罰金。
持有第一級毒品純質淨重十公克以上者，處1年以上7年以下有期
徒刑，得併科新臺幣1百萬元以下罰金。
持有第二級毒品純質淨重二十公克以上者，處6月以上5年以下有
期徒刑，得併科新臺幣70萬元以下罰金。
持有第三級毒品純質淨重五公克以上者，處2年以下有期徒刑，
得併科新臺幣20萬元以下罰金。
持有第四級毒品純質淨重五公克以上者，處1年以下有期徒刑，
得併科新臺幣10萬元以下罰金。
持有專供製造或施用第一級、第二級毒品之器具者，處1年以下
有期徒刑、拘役或新臺幣10萬元以下罰金。